【裁判字號】    98,自,59
【裁判日期】    991029
【裁判案由】    違反著作權法
【裁判全文】
臺灣臺北地方法院刑事判決                98年度自字第59號
自  訴  人  甲○○
自訴代理人  吳啟玄律師
            吳啟豪律師
被      告  乙○○
選任辯護人  陳里己律師
上列被告因違反著作權法案件，經自訴人提起自訴，本院判決如
下：
    主  文
乙○○犯如附表一編號一至七所示之罪，各處如附表一各該編號
所示宣告刑。應執行拘役壹佰日，如易科罰金，以新臺幣壹仟元
折算壹日。
被訴犯如附表一編號八、九所示違反著作權法第92條、第91條第
1項之罪部分，均無罪。
    事  實
一、乙○○明知甲○○於中國科技大學網站上所發表之「e世代
    網路求職密技」、「職場工作權益專題」課程講義power
    point檔案，為甲○○享有著作權之著作，非經甲○○之同
    意，不得擅自重製、公開口述、公開傳輸。詎乙○○於民國
    98年4月13日前某日，在高雄市○○區○○路11號8樓住處內
    ，利用己有之電腦設備，未經甲○○之同意或授權，擅自重
    製甲○○在上開網站上發表之講義部分內容（重製甲○○著
    作之頁碼如附表二所示）作為自己講義內容，並在附表一編
    號一、二及四至七所示學校、補習班、高雄市政府勞工局，
    向特定之多數人傳達甲○○之著作內容，且於附表一編號四
    至七所示時間，先後分別將之登載於乙○○設在香港商雅虎
    資訊股份有限公司（址設臺北市中正區○○○路○段100號12
    樓）雅虎奇摩網站之部落格，並將附表一編號三所示含有侵
    害甲○○著作權之講義，連結至中華學習成長協會之網站（
    http://sites.google.com/site/clga168/），允許不特定
    網友得以線上瀏覽（公開傳輸）、下載（重製）上開著作，
    而侵害甲○○之著作權。嗣於98年6月4日，甲○○發覺上情
    ，經與乙○○聯繫確認後，查悉上情。
二、案經甲○○提起自訴。
    理  由
一、程序方面：
  (一)本件被告在其設於香港商雅虎奇摩股份有限公司之雅虎奇摩
    部落格網站上，提供其擅自重製自訴人如附表二所示著作供
    不特定人瀏覽、下載，是香港商雅虎奇摩股份有限公司之所
    在地即屬行為地，而該公司既設於臺北市中正區○○○路○
    段100號12樓，有該公司登記資料查詢表在卷可憑（見本院
    卷(一)第16頁），核屬本院轄區，是本院自有管轄權，合先敘
    明。
  (二)本案認定事實所引用之供述證據，並無證據證明係公務員違
    背法定程序所取得，又被告以外之人於審判外之陳述，經核
    並無非出於自由意願而為陳述或遭違法取證及顯有不可信之
    情況，再卷內之文書證據，亦無刑事訴訟法第159條之4之顯
    有不可信之情況與不得作為證據之情形，且自訴人、自訴代
    理人、被告及其辯護人迄本院言詞辯論終結前均未聲明異議
    ，依刑事訴訟法第159條至159條之5之規定，均有證據能力
    ，合先敘明。
二、訊據被告固坦承擅自重製自訴人如附表二所示著作，且未註
    明出處，復於附表一編號一至五及七所示時間、地點公開口
    述及公開傳輸該等含有重製自訴人講義內容之講程講義，惟
    矢口否認有何侵害著作權犯行，辯稱未於附表一編號六所示
    時間、地點擅自公開口述侵害自訴人著作權之內容，且其引
    用告訴人著作雖未註明出處，然其係為授課需要，在合理範
    圍內，而重製、公開口述及公開傳輸自訴人已公開發表如附
    表二所示之著作，不構成著作財產權之侵害云云。經查：
  (一)被告未經自訴人之同意，於附表一編號一、二所示時間，分
    別在私立學承電腦短期補習班嘉義分校、豐原分校講課時，
    以電腦螢幕顯示並公開口述其擅自引用自訴人享有著作權於
    網站上公開發表之如附表二編號一所示著作乙節，業據被告
    於本院準備程序筆錄及98年9月9日審理時坦承不諱，並有被
    告部落格網頁列印資料（見本院卷(一)第130至131頁）、授課
    情形照片4幀（本院卷(二)第41至44頁）、私立學承電腦短期
    補習班98年12月22日學營字第09 812032號函（見本院卷(一)
    第284頁）及臺中縣私立學承電腦短期補習班98年12月22日
    學營字第09812033號函（見本院卷(一)第301頁）在卷可按。
  (二)被告於附一編號三所示時間，未經自訴人之同意，擅自引用
    自訴人享用著作權在網路上公開發表如附表二編號二所示著
    作後，將之上傳於中華學習成長協會網站，供不特定人瀏覽
    、下載之事實，業據被告坦承在卷，並有中華學習成長協會
    網站列印資料、被告之「勞工職權益既相關法規」講程講義
    及自訴人之職場工作權益專題」課程講義在卷可按（見本院
    卷(一)第32頁、第33至41頁、23至30頁，此部分事實，堪可認
    定。
  (三)被告於附表一編號四所示時間，未經自訴人之同意，在高雄
    市政府勞工局舉辦之促進市民就業計畫，擅自引用自訴人享
    有著作權在網站上公開發表如附表二編號三所示著作，作為
    自己課程講義內容，並在高雄市政府勞工局舉辦之促進市民
    計畫，對在場參加之340人，公開口述該等課程講義內容，
    嗣並於98年4月17日將該課程講義內容上傳於其雅虎奇摩部
    落格，供不特定人瀏覽、下載之事實，業據被告坦承在卷，
    並有附表二編號三所示自訴人課程講義內容、被告於網路上
    公開之「發現職場新藍圖*求職秘技大公開」程講義內容列
    印資料、高雄市政勞工局98年12月14日高市勞局三字第0980
    049252號函及所附就業宣導會講義在卷可按。
  (四)被告於附表一編號五所示時間，未經自訴人之同意，在國立
    高雄第一科技大學，擅自引用自訴人享有著作權並公開發表
    在網站上如附表二編號四所示著作，作為自己講義內容，並
    在上開學校內對在場參加之90人，公開口述該等課程講義內
    容，嗣並於同日將該課程講義內容上傳於其雅虎奇摩部落格
    ，供不特定人瀏覽、下載之事實，業據被告坦承在卷，並有
    附表二編號四所示自訴人課程講義內容、被告於網路上公開
    之「第一科技大學-履歷撰寫技巧」程講義內容列印資料、
    國立高雄第一科技大學98年12月17日高科大人字第09800117
    35號函及所附「不可不知的求職密技-履歷自傳撰寫技巧」
    課程講義1份在卷可按。
  (五)被告於附表一編號六所示時間，未經自訴人之同意，在高苑
    技術大學資訊學院，擅自引用自訴人享有著作權且公開發表
    在網站上如附表二編號五所示著作，作為自己講義內容，並
    在上開學校內對在場參加人，公開口述該等課程講義內容，
    嗣並於98年5月12日將該課程講義內容上傳於其雅虎奇摩部
    落格，供不特定人瀏覽下載之事實，業據被告於本院準備程
    序及98年9月9日審理時坦認在卷，並有附表二編號五所示自
    訴人課程講義內容、被告於網路上公開之「高苑技術學院-
    完美求職面試技巧」課程講義內容列印資料、逐頁列印資料
    在卷可按，是被告確有為附表一編號六所示侵害自訴人著作
    權之犯行堪予認定。雖被告事後否認其於高苑技術大學資訊
    學院有公開講授含有侵害自訴人如附表二編號五所示著作之
    課程，及高苑技術大學98年12月31日苑科大教字第09800593
    55號函復本院該校未曾舉辦「完美求職面試技巧」課程活動
    ，惟查被告坦承其確有於附表一編號六所示時間至高苑技術
    大學資訊學院公開講授「完美求職面試技巧」課程，參以被
    告於附表一編號四、五、七所示時間之演講之內容即其於部
    落格供瀏覽、下載之課程講義內容，且其於部落格提供課程
    講義是為提供參加學員及其他不特定人瀏覽、下載，此據被
    告供承在卷，是衡諸常情被告於其部落格供瀏覽、下載之課
    程講義應即係其授課內容，是被告應無將非授課內容之講義
    上傳於部落格供不特定人瀏覽、下載之理，是被告辯稱其非
    以附表二編號五所示侵害自訴人著作權內容作為授課內容云
    云，顯屬卸責之詞，不足採信。
  (六)又被告於附表一編號七所示時間，未經自訴人之同意，在國
    立虎尾科技大學，擅自引用自訴人享有著作權且公開發表在
    網站上如附表二編號六所示著作，作為自己講義內容，並在
    上開學校內對在場參加之52名同學，公開口述該等課程講義
    內容，並先於98年5月8日將該課程講義內容上傳於其雅虎奇
    摩部落格，供不特定人瀏覽、下載之事實，業據被告坦承在
    卷，並有附表二編號六所示自訴人課程講義內容、被告於網
    路上公開之「虎尾科技大學-完美求職秘技大公開」程講義
    內容列印資料、國立虎尾科技大學98年12月18日虎科大材料
    字第09800079090號函及所附「完美求職秘技大公開」課程
    講義1份在卷可按。
  (七)按著作之合理使用，不構成著作權之侵害。著作之利用是否
    合於著作權法第44條至第63條規定或其他合理使用之情形，
    應審酌一切情狀，尤應注意利用之目的及性質，包括係為商
    業目的或非營利之教育目的、著作之性質、所利用之質量及
    其在整個著作所占之比例、利用結果對著作潛在市場與現場
    價值之影響等事項，以為判斷之基準，著作權法第65條第1
    項、第2項定有明文。被告引用自訴人如附表二所示著作，
    一字未改，作為其附表一編號一至七所示課程講義內容，而
    其授課係以臨時受聘且領有報酬之方式，對參與課程學員講
    授，核屬基於其個人營利之目的，且被告所引用自訴人課程
    講義簡報部分，係全文照抄，僅部分有更改圖案樣式，並於
    供公眾使用之網站，將如附表一編號三所示著作重製於中華
    學習成長協會網站，並將如附表一編號四至七所示著作重製
    於其部落格網頁，而提供網路瀏覽、下載，此據被告供承在
    卷，顯已超出合理使用範圍，又被告所引用內容出現在其講
    義最重要部分，參以被告講義內容所用內容即自訴人所專長
    之職涯規劃及輔導就業等課程，對於自訴人受邀講課之潛在
    市場與現在價值之影響，當屬重大。綜上各點，實難認被告
    所為引用符合著作權法合理使用之規定，被告所為合理使用
    之辯解，實無足採信。
  (八)被告引用附表二所示自訴人著作，作為自己講義內容，並未
    符合著作權法合理使用之規定，已如前述，縱認被告有符合
    著作權法第46條規定為學校授課需要得重製他人已公開發表
    之著作、同法第52條規定為教學之目的，可合理使用他人之
    著作，亦應依同法第64條規定，明示其出處，被告引用自訴
    人如附表二所示著作，並未標明何段係摘自自訴人著作，何
    段係被告自己所為，且未以合理之方式明示其出，應至明灼
    。綜上所述，被告上開犯行，洵堪認定，自應依法論科。
三、論罪科刑理由：
  (一)核被告如附表一編號一、二、四、五、六、七所為，均係犯
    著作權法第91條第1項之擅自以重製之方法侵害他人之著作
    財產權罪及同法第92條之擅自以公開口述、公開傳輸之方法
    侵害他人之著作財產權罪；如附表一編號三所為，係犯同法
    第92條之擅自以公開傳輸之方法侵害他人之著作財產權罪。
  (二)被告於附表一編號一、二、四、五、六、七所為著作權法第
    91條第1項之擅自以重製之方法侵害他人之著作財產權犯行
    及同法第91條第1項之擅自以重製之方法侵害他人之著作財
    產犯行之間，係接續以一行為而觸犯二罪名，為想像競合犯
    ，依刑法第55條規定，應各從一重之著作權法第91條第1項
    擅自以重製之方法侵害他人著作財產權罪處斷。
  (三)被告附表一編號一至七所為，顯係應不同學校、機構之邀請
    ，而以不同課程對不同學員講授課程，顯非基於單一犯意，
    而係犯意各別，行為互殊，應分論併罰之。
  (四)爰審酌被告前無犯罪紀錄，素行良好，惟被告與自訴人係屬
    職涯規劃及就業輔導領域之講師，本應互相尊重，被告卻未
    經授權擅自重製、公開口述、公開傳輸自訴人享有著作權之
    課程講義內容，對於自訴人授課之潛在市場及價值造成之損
    害不輕，且被告犯罪後迄未賠償自訴人損失，並審酌被告之
    犯罪動機、目的、手段等一切情狀，分別量處如附表一編號
    一至七所示之刑，並諭知易科罰金之折算標準及定其應執行
    之刑。
四、無罪部分：
  (一)自訴意旨略以：被告乙○○於98年5月21日，重製告訴人著
    作，作為自己講義內容，並附表一編號八所示之開南大學，
    向特定之多數人傳達甲○○之著作內容；復明知自訴人在「
    104講師中心」發表之課程提綱之課程特色部分（詳如附表
    一編號八部分），為告訴人之著作，依法享有著作權，卻未
    經自訴人同意，而於98年6月4日之某日時，以重製之方式，
    將自訴人上開著作，一字不漏置於被告個人在「104講師中
    心」網頁所登載課程提綱之課程特色上，而侵害自訴人之著
    作權，因認被告上開所為，均係涉違反著作權法第91條第1
    項之擅自以重製方法侵害他人著作財產權罪嫌。
  (二)按犯罪事實應依證據認定之，無證據不得推定其犯罪事實。
    又不能證明被告犯罪者，應諭知無罪之判決，刑事訴訟法第
    154條、第301條第1項分別定有明文。經查：
    1.被訴在開南大學公開口述自訴人著作部分：
      此部分固據自訴人指述在卷，並提出告證5號被告所列侵
      權清單及告證21號被告部落格網頁為證，惟查自訴人提出
      之告證21號係被告部落格網頁內容列印資料，該資料內容
      係開南大學學生留言希望被告提供有關「生涯靈數」之講
      解ppt檔案，核與告訴5號被告所列侵權清單內容不符，且
      開南大學98年12月29日開南學字第0980007762號函至多僅
      足以證明被告有於98年5月21日應該校學輔中心邀請至該
      校以power point簡報講授「不可不知的求職秘技-履歷自
      傳撰寫技巧」，且被告有因應當日參與同學需要，對於課
      程內容曾隨時調整，無從確認實實際授課內容，是卷內所
      存證據不足以證明被告有擅自公開口述侵害自訴人著作權
      之內容，自屬不能證明被告犯罪，此部分應為被告無罪判
      決之諭知。
    2.被訴重製自訴人「104講師中心」課程提綱課程特色部分
      ：
      查本件被告在「104講師中心」網頁課程提綱之課程特
        色與告訴人在上開網頁所登載課程提綱之課程特色內容
        完全相同，有被告及自訴人在「104講師中心」網頁課
        程提綱列印資料各1份在卷可按（見本院卷第42至44頁
        、第45至47頁），並據被告自承係抄襲自訴人於「104
        講師中心」網頁所登載課程提綱之課程特色等情明確，
        上開事實，堪予認定。
      茲應審究者，乃自訴人系爭課程特色是否屬於著作權法
        保護之著作？按著作權法所保者系作品之表現形式，即
        所謂觀念之表達，至於觀念本身則非保護之對象，此觀
        著作權法第10條之1規定：「依本法取得之著作權，其
        保護僅及於該著作之表達，而不及其所表達之思想、程
        序、製程、系統、操作方法、概念、原理、發現」自明
        。而觀諸自訴人之課程特色係針對其授課課程內容、特
        色作單純之描述，或因同種類課程之共通特徵使然而必
        須為同一或類似之描述，且其表達方式為短句組合，而
        為熟習該課程者所能輕易完成，精神作用程度甚低，不
        足以表現出作者之個性及獨特性，則因其表達方法實屬
        有限而不具有原創性，自不受著作權法之保護。
  (三)綜上所述，自訴人所舉證據不足以證明被告在開南大學講課
    時有擅自公開口述自訴人之著作，自難認被告涉犯著作權法
    第92條之擅自公開口述之方法侵害他人之著作財產權罪；又
    自訴人之課程特色並不具原創性，非屬著作權法保護之對象
    ，是被告之課程特色雖係抄襲自訴人之課程特色，惟被告亦
    不構成著作權法第91條第1項之擅自以重製方法侵害他人著
    作財產權罪，自難以該等罪嫌相繩，此外又無其他積極證據
    足認被告涉有上開犯行，此部分應為被告無罪判決之諭知。
據上論斷，應依刑事訴訟法第284條之1、第299條第1項前段、第
301條第1項，著作權法第91條第1項、第92條，刑法第11條前段
、第55條、第51條第6款、第41條第1項前段，判決如主文。
中    華    民    國    99    年    10    月    29    日
                        刑事第十二庭  法  官  陳慧萍
以上正本證明與原本無異。
如不服本判決應於收受送達後10日內向本院提出上訴書狀，並應
敘述具體理由；其未敘述上訴理由者，應於上訴期間屆滿後20日
內向本院補提理由書（均須按他造當事人之人數附繕本）「切勿
逕送上級法院」。
                                      書記官  黃慧怡
中    華    民    國    99    年    10    月    29    日
附錄本案論罪科刑法條：
著作權法第91條
擅自以重製之方法侵害他人之著作財產權者，處 3 年以下有期
徒刑、拘役，或科或併科新臺幣 75 萬元以下罰金。
意圖銷售或出租而擅自以重製之方法侵害他人之著作財產權者，
處 6 月以上 5 年以下有期徒刑，得併科新臺幣 20 萬元以上
2
百萬元以下罰金。
以重製於光碟之方法犯前項之罪者，處 6 月以上 5 年以下有期
徒刑，得併科新臺幣 50 萬元以上 5 百萬元以下罰金。
著作僅供個人參考或合理使用者，不構成著作權侵害。
著作權法第92條
擅自以公開口述、公開播送、公開上映、公開演出、公開傳輸、
公開展示、改作、編輯、出租之方法侵害他人之著作財產權者，
處 3 年以下有期徒刑、拘役、或科或併科新臺幣 75 萬元以下
罰金。
附表一：
┌──┬──────┬───────┬──────┬───────────┬───────────┬───────────┐
│編號│  授課時間  │   授課地點   │  授課名稱  │侵害自訴人著作權之方式│侵害自訴人著作權之內容│   所犯罪名及宣告刑   │
├──┼──────┼───────┼──────┼───────────┼───────────┼───────────┤
│ 一 │民國98年4月 │私立學承電腦短│完美面談與實│重製、公開口述        │如附表二編號一所示。  │乙○○擅自以重製之方法│
│    │13日        │期補習班嘉義分│務履歷撰寫技│                      │                      │侵害他人之著作財產權，│
│    │            │校            │巧          │                      │                      │處拘役拾日，如易科罰│
│    │            │              │            │                      │                      │金，以新臺幣壹仟元折算│
│    │            │              │            │                      │                      │壹日。                │
├──┼──────┼───────┼──────┼───────────┼───────────┼───────────┤
│ 二 │民國98年4月 │私立學承電腦短│完美面談實務│重製、公開口述        │如附表二編號一所示。  │乙○○擅自以重製之方法│
│    │16日        │期補習班豐原分│            │                      │                      │侵害他人之著作財產權，│
│    │            │校            │            │                      │                      │處拘役拾日，如易科罰│
│    │            │              │            │                      │                      │金，以新臺幣壹仟元折算│
│    │            │              │            │                      │                      │壹日。                │
├──┼──────┼───────┼──────┼───────────┼───────────┼───────────┤
│ 三 │民國98年4月 │              │勞工職場權益│重製、公開傳輸（於98年│如附表編號二所示。    │乙○○擅自以公開傳輸之│
│    │20日        │              │既相關法規  │4月20日上傳該課程講義 │                      │方法侵害他人之著作財產│
│    │            │              │            │於中華學習成長協會網站│                      │權，處拘役拾日，如易│
│    │            │              │            │，供不特定人瀏覽、下載│                      │科罰金，以新臺幣壹仟元│
│    │            │              │            │）。                  │                      │折算壹日。            │
├──┼──────┼───────┼──────┼───────────┼───────────┼───────────┤
│ 四 │民國98年4月 │高雄市政府勞工│打擊職場不景│重製、公開口述、公開傳│如附表二編號三所示。  │乙○○擅自以重製之方法│
│    │27日下午16時│局舉辦之「促進│氣-發現職涯 │輸（於98年4月17日上傳 │                      │侵害他人之著作財產權，│
│    │20分至同日下│市民就業計畫」│新藍圖*求職 │該課程講義於被告之雅虎│                      │處拘役拾日，如易科罰│
│    │午17時10分  │              │秘技大公開  │奇摩部落格，供不特定人│                      │金，以新臺幣壹仟元折算│
│    │            │              │            │瀏覽、下載）。        │                      │壹日。                │
│    │            │              │            │                      │                      │                      │
├──┼──────┼───────┼──────┼───────────┼───────────┼───────────┤
│ 五 │民國98年5月2│國立高雄第一科│履歷撰寫技巧│重製、公開口述、公開傳│如附表二編號四所示。  │乙○○擅自以重製之方法│
│    │日          │技大學        │            │述（於98年5月2日上傳該│                      │侵害他人之著作財產權，│
│    │            │              │            │課程講義於被告之雅虎奇│                      │處拘役拾日，如易科罰│
│    │            │              │            │摩部落格，供不特定人瀏│                      │金，以新臺幣壹仟元折算│
│    │            │              │            │覽、下載）。          │                      │壹日。                │
├──┼──────┼───────┼──────┼───────────┼───────────┼───────────┤
│ 六 │民國98年5月 │高苑技術大學資│完美求職面試│重製、公開口述、公開傳│如附表二編號五所示。  │乙○○擅自以重製之方法│
│    │11日        │訊學院        │技巧        │輸（於98年5月12日上傳 │                      │侵害他人之著作財產權，│
│    │            │              │            │該課程講義於被告之雅虎│                      │處拘役拾日，如易科罰│
│    │            │              │            │奇摩部落格，供不特定人│                      │金，以新臺幣壹仟元折算│
│    │            │              │            │瀏覽、下載）          │                      │壹日。                │
├──┼──────┼───────┼──────┼───────────┼───────────┼───────────┤
│ 七 │民國98年5月 │國立虎尾科技大│完美求職秘技│重製、公開口述、公開傳│如附表二編號六所示。  │乙○○擅自以重製之方法│
│    │13日        │學            │大公開      │輸（於98年5月8日下傳該│                      │侵害他人之著作財產權，│
│    │            │              │            │課程講義於被告之雅虎奇│                      │處拘役拾日，如易科罰│
│    │            │              │            │摩部落格，供不特定人瀏│                      │金，以新臺幣壹仟元折算│
│    │            │              │            │覽、下載）            │                      │壹日。                │
├──┼──────┴───────┴──────┴───────────┴───────────┼───────────┤
│ 八 │民國98年5月21日在開南大學講述「不可不知的求職秘技-履歷自傳撰寫秘技」課程                  │乙○○無罪。          │
├──┼─────────────────────────────────────────────┼───────────┤
│ 九 │於民國98年6月4日前之某日時在「104講師中心」網頁課程提綱之課程特色，以重製之方式，抄襲自訴 │乙○○無罪            │
│    │人課程特色「(一)就業實務導向(二)職場態度建立(三)工作職能養成(四)專業能力連結(五)勞力價值思考」為被告│                      │
│    │自己之課程特色內容。                                                                      │                      │
│    │                                                                                          │                      │
└──┴─────────────────────────────────────────────┴───────────┘
附表二：
┌──┬─────────────┬───────────────────┐
│編號│被告之講義名稱            │      被告重製自訴人著作之頁數        │
├──┼─────────────┼───────────────────┤
│ 一 │被告之「完美面談實務」講義│重製自訴人「e世代網路求職密技」課程講 │
│    │                          │義第19頁                              │
├──┼─────────────┼───────────────────┤
│ 二 │被告之「勞工職場權益既相關│重製自訴人「職場工作權益專題」課程講義│
│    │法規」講義                │power point檔之18至19張、第24至28張、 │
│    │                          │第31張、第32張、第35張、第43張        │
├──┼─────────────┼───────────────────┤
│ 三 │被告之「開創職涯新藍圖」講│重製自訴人「e世代網路求職密技」課程講 │
│    │義                        │義power point檔之第5張、第6張、第8張、│
│    │                          │第19張、第20張、第22張                │
├──┼─────────────┼───────────────────┤
│ 四 │被告之「履歷撰寫技巧」講義│重製自訴人「e世代網路求職密技」課程講 │
│    │                          │義power point檔之第5至9張、第17至25張 │
│    │                          │。                                    │
├──┼─────────────┼───────────────────┤
│ 五 │被告之「完美求職面試技巧」│重製自訴人「e世代網路求職密技」課程講 │
│    │講義                      │義power point檔之第5至9張、第17至24張 │
│    │                          │。                                    │
├──┼─────────────┼───────────────────┤
│ 六 │被告之「完美求職密技大公開│重製自訴人「e世代網路求職密技」課程講 │
│    │」講義                    │義power point檔之第5至9張、第17至25張 │
└──┴─────────────┴───────────────────┘

司法院資訊處製作；財團法人民間司法改革基金會備份。
